臺灣屏東地方法院民事裁定
111年度聲字第17號
聲  請  人  華泉如  
相  對  人  董怜利  
上列當事人間停止執行事件，本院裁定如下：
    主  文
聲請人供擔保新臺幣930,000元後，本院110年度司執字第46853
號給付扶養費強制執行事件，對聲請人所為之強制執行程序，於
本院111年度訴字第116號債務人異議之訴事件判決確定、調解成
立、和解或撤回起訴前，應暫予停止。
    理  由
一、聲請意旨略以：相對人前執本院97年度調字第95號調解筆錄
    （下稱系爭調解筆錄）為執行名義，向本院聲請強制執行聲
    請人所有之不動產，經本院以110年度司執字第46853號給付
    扶養費事件強制執行程序受理在案（下稱系爭執行程序）。
    然系爭調解筆錄所載債權，已有本金請求權因時效經過而消
    滅之情形，是就系爭調解筆錄所載債權尚有爭執，聲請人已
    對相對人提起債務人異議之訴，若不停止系爭執行程序，聲
    請人之財產將遭受難以回復之損害，顯有停止執行之必要，
    爰依強制執行法第18條第2 項規定，聲請停止系爭執行程序
    等語。
二、按有回復原狀之聲請，或提起再審或異議之訴，或對於和解
    為繼續審判之請求，或提起宣告調解無效之訴、撤銷調解之
    訴，或對於許可強制執行之裁定提起抗告時，法院因必要情
    形或依聲請定相當並確實之擔保，得為停止強制執行之裁定
    ，強制執行法第18條第2項定有明文。又法院依強制執行法
    第18條第2項定擔保金額而准許停止強制執行之裁定者，該
    項擔保係備供債權人因停止執行所受損害之賠償，其數額應
    依標的物停止執行後，債權人未能即時受償或利用該標的物
    所受之損害額，或其因另供擔保強制執行所受之損害額定之
    ，非以標的物之價值或其債權額為依據（最高法院91年度台
    抗字第429號、92年度台抗第480號裁定意旨參照）。
三、經查，相對人以系爭調解筆錄對聲請人為強制執行，經本院
    受理在案，且系爭執行程序尚未終結，而聲請人業已向本院
    提起債務人異議之訴等情，經本院依職權調閱111年訴字第1
    16號及系爭執行程序卷宗查核屬實，又依聲請人所述之訴訟
    主張、理由，勝敗與否固非絕對，但並非顯無勝訴之望，且
    聲請人所有之土地，目前已執行查封程序中，一旦進行拍賣
    且拍定，即難於回復執行前之狀態。另查無聲請人係濫行訴
    訟以拖延執行，致債權人之權利無法迅速實現之情狀，故本
    院認聲請人停止執行之聲請，於法尚無不合，應予准許。又
    相對人於系爭執行程序中聲請強制執行之債權本金數額為新
    臺幣（下同）4,260,000元，此有民事強制執行事件聲請狀
    附於該案卷可稽，而相對人因停止執行所受之損害，應為訴
    訟事件未確定停止執行期間，其本得利用之金額而未經利用
    之利息損失。本院斟酌系爭執行程序之執行債權為4,260,00
    0元，聲請人提起上開債務人異議之訴，其訴訟標的已逾150
    萬，為得上訴第三審之案件，其審理期間推定為4年4月（參
    照各級法院辦案期限實施要點第2條規定，民事通常程序第
    一審至第三審之審判案件期限分別為1年4個月、2年、1年）
    ，以之預估為獲准停止執行因而致債權人延宕受償之受損期
    間，再以上開可能獲償債權金額按法定利率週年利率百分之
    5計算，則相對人因停止執行，其債權可能所受利息損失約
    為923,000元（計算式：4,260,000元×5％×﹝4+4/12﹞年≒923,0
    00元），另參酌相對人資金運用所受影響、債權受償風險以
    及考量尚有上訴、送達等期間之延滯損失等一切情狀，認聲
    請人為相對人因停止執行可能受損害所提供擔保之金額，應
    以930,000元為適當，爰裁定如主文所示。
中　　華　　民　　國　　111 　年　　3 　　月　　 14 　日
                  民事第三庭    法　官  林政斌
正本係照原本作成。
如不服本裁定應於送達後10日內向本院提出抗告狀，並繳納抗告
費新臺幣1,000元。　　　　　　　　　
中　　華　　民　　國　　111 　年　　3 　　月　　14　　日
                                書記官  張孝妃